【裁判字號】    97,易,364
【裁判日期】    970506
【裁判案由】    偽造文書
【裁判全文】
臺灣桃園地方法院刑事判決               97年度易字第364號
公  訴  人  臺灣桃園地方法院檢察署檢察官
被      告  丙○○
            甲○○
                    (
            乙○
                    (
上列被告等因偽造文書案件，經檢察官提起公訴（97年度偵字第
9148號），經本院訊問被告後，被告自白犯罪，檢察官聲請協商
判決，經本院裁定改依簡式審判程序後為協商判決，本院判決如
下：
    主  文
丙○○共同犯行使偽造特種文書罪，處有期徒刑肆月，如易科罰
金，以新臺幣壹仟元折算壹日。扣案偽造之新加坡護照（護照號
碼：S0000000D）壹本沒收之。
甲○○共同犯行使偽造特種文書罪，處有期徒刑肆月，如易科罰
金，以新臺幣壹仟元折算壹日。扣案偽造之新加坡護照（護照號
碼：S0000000B）壹本沒收之。
乙○共同犯行使偽造特種文書罪，處有期徒刑肆月，如易科罰金
，以新臺幣壹仟元折算壹日。扣案偽造之新加坡護照（護照號碼
：S0000000C）壹本沒收之。
    事實及理由
一、丙○○、甲○○及乙○均為大陸地區人民，於民國97年3 月
    間，經由丙○○認識真實姓名、年籍不詳綽號「麗麗」之大
    陸女性成年友人，並再經「麗麗」介紹1 名住在馬來西亞，
    真實姓名年籍不詳自稱「阿國」之成年男子（下稱「阿國」
    ），並於同年3 月中旬間得知「阿國」可代為弄到偽造之新
    加坡護照，丙○○、甲○○及乙○為圖來台工作賺錢，竟分
    別與「阿國」共同基於行使偽造特種文書之犯意聯絡，與「
    阿國」各約定每人以26,000元人民幣為代價，且由「麗麗」
    轉達要求甲○○代為向丙○○、乙○收取每人12,000元人民
    幣後，由甲○○將款項匯入中國交通銀行帳號000000000000
    000 號帳戶內。嗣丙○○、甲○○及乙○於97 年3月中旬某
    日，分別將其個人之照片傳真予「阿國」後，由「阿國」在
    某不詳地點分別偽造貼有丙○○照片、姓名為ZHANG ZHEN
    LI、護照號碼：S0000000D 之新加坡護照1 本，貼有甲○○
    之相片、姓名為YI LIN YAN、護照號碼：S0000000B 之新加
    坡護照1 本，及貼有乙○之相片、姓名為GAO SHAN、護照號
    碼：S0000000C 之新加坡護照1 本後，丙○○、甲○○及乙
    ○再於同年4 月6 日前往吉隆坡市某處，各再交付餘款14,
    000 元人民幣予「阿國」後，「阿國」即分別交付上揭偽造
    之新加坡護照予丙○○、甲○○及乙○，嗣於97年4 月8 日
    ，丙○○、甲○○、乙○分別假冒為新加坡國人ZHANG ZHEN
    LI、YI LIN YAN及GAO SHAN，各持上開載有其各人之姓名屬
    特種文書之偽造新加坡護照，搭乘中華航空公司CI618 號班
    機來臺，伺抵達桃園國際機場後，丙○○、甲○○及乙○即
    分別持上開偽造之新加坡護照供我國內政部入出國及移民署
    國境事務大隊之證照查驗員警查驗時，為警發現有異而當場
    查獲，並扣得上開偽造之新加坡護照3 本，而查悉上情。案
    經內政部入出國及移民署國境事務大隊移送偵辦。
二、證據：
  (一)被告丙○○、甲○○、乙○於警詢、偵訊及本院審理時之自
    白。
  (二)扣案之偽造之貼有丙○○照片、姓名為ZHANG ZHEN LI 、護
    照號碼：S0000000D 之新加坡護照1 本，貼有甲○○之相片
    、姓名為YI LIN YAN、護照號碼：S0000000B 之新加坡護照
    1 本，及貼有乙○之相片、姓名為GAO SHAN、護照號碼：S0
    000000C 之新加坡護照1 本。
  (三)中華航空登機證及入境登記表各3張。
  (四)入出國及移民署國境事務大隊鑑識調查隊鑑識報告3份。
三、本案被告丙○○、甲○○、乙○均已認罪，經檢察官與被告
    於準備程序達成協商之合意，其合意內容為：被告各願受之
    科刑範圍為有期徒刑4 月，如易科罰金以新臺幣1 千元折算
    1 日。（本案犯罪事實，業經公訴檢察官當庭更正如上揭事
    實所載。）經查，上開協商合意並無刑事訴訟法第455 條之
    1 第1 項所列情形之一，檢察官聲請改依協商程序而為判決
    ，本院爰不經言詞辯論，於協商合意範圍內為協商判決。
四、備註：
  (一)被告丙○○、甲○○、乙○就上開犯行分別與「阿國」有共
    同犯意聯絡及行為分擔，應分別與「阿國」就上開各自犯行
    ，論以共同正犯。
  (二)扣案之貼有丙○○照片、姓名為ZHANG ZHEN LI 、護照號碼
    ：S0000000D 之新加坡護照1 本，貼有甲○○之相片、姓名
    為YI LIN YAN、護照號碼：S0000000B 之新加坡護照1 本，
    及貼有乙○之相片、姓名為GAO SHAN、護照號碼：S0000000
    C 之新加坡護照1 本，分別供本案被告丙○○、甲○○、乙
    ○為本案犯罪所用，且分別屬被告丙○○、甲○○、乙○所
    有，均爰依刑法第38條第1 項第2 款規定宣告沒收。
五、應適用之法條：刑事訴訟法第284 條之1 、第273 條之1 、
    第455 條之4 第2 項、第455 條之8 ，刑法第216 條、第21
    2 條、第28條、第41條第1 項前段、第38條第1 項第2 款，
    刑法施行法第1條之1第1項、第2項前段。
六、本判決除有刑事訴訟法第455 條之4 第1 項第1 款、第2 款
    、第4 款、第6 款、第7 款所定情形之一，或違反同條第2
    項規定者外，不得上訴。如有前述得上訴之情形，得自收受
    判決送達之日起10日內，向本院提出上訴書狀，上訴於第2
    審法院。
本案經檢察官柯博齡到庭執行職務。
中    華    民    國    97    年    5     月    6     日
                  臺灣桃園地方法院刑事第五庭
                          法  官  陳  月  雯
以上正本證明與原本無異。
                          書記官  王  峻  宏
中    華    民    國    97    年    5     月    6     日
附錄本案論罪科刑依據之法條：
中華民國刑法第212 條
偽造、變造護照、旅券、免許證、特許證及關於品行、能力服務
或其他相類之證書、介紹書，足以生損害於公眾或他人者，處1
年以下有期徒刑、拘役或3 百元以下之罰金。
中華民國刑法第216 條
行使第210 條至第215 條之文書者，依偽造、變造文書或登載不
實事項或使登載不實事項之規定處斷。


司法院資訊處製作；財團法人民間司法改革基金會備份。
